臺灣臺南地方法院臺南簡易庭民事裁定
111年度南簡補字第167號
原      告  郭玉玲  


被      告  賴佳君  

上列當事人間請求撤銷協議事件，本院裁定如下：
    主  文
原告應於本裁定送達之翌日起五日內，補繳第一審裁判費新臺幣
柒仟陸佰元，逾期不補正，即駁回原告之訴。
    理  由
一、按提起民事訴訟，應依民事訴訟法第1編第3章第2節相關規
    定繳納裁判費，此為必須具備之程式。原告之訴，有起訴不
    合程式之情形者，法院應以裁定駁回之，但其情形可以補正
    者，審判長應定期間先命補正；上開規定於簡易訴訟程序亦
    有適用，同法第249條第1項第6款、第436條第2項分別定有
    明文。
二、次按訴訟標的之價額，由法院核定；核定訴訟標的之價額，
    以起訴時之交易價額為準；無交易價額者，以原告就訴訟標
    的所有之利益為準；以一訴主張數項標的者，其價額合併計
    算之；但所主張之數項標的互相競合或應為選擇者，其訴訟
    標的價額，應依其中價額最高者定之，民事訴訟法第77條之
    1第1項、第2項及第77條之2第1項分別定有明文。
三、經查：
  ㈠原告先位之訴請求撤銷兩造於民國111年5月2日簽立之和解協
    議（下稱系爭協議），而依原告起訴時提出之系爭協議第一
    點內容（見本院卷第57頁）：「原告應賠償被告新臺幣（下
    同）70萬元。」則原告如獲勝訴判決即撤銷系爭協議，而獲
    得之利益為70萬元，是原告先位之訴之訴訟標的價額核定為
    70萬元。
  ㈡原告備位之訴係請求將系爭協議之賠償金額減輕為8萬4,100
    元，其如獲勝訴判決，即可無須給付61萬5,900元（計算式
    ：70萬元－8萬4,100元＝61萬5,900元），原告獲得之利益為6
    1萬5,900元，是原告備位之訴之訴訟標的價額核定為61萬5,
    900元。
  ㈢又原告係請求法院就先位之訴先為裁判，於先位之訴無理由
    時，再就備位之訴為裁判，依民事訴訟法第77條之2第1項但
    書規定，其訴訟標的價額，應依其中價額最高者即70萬元定
    之。從而，本件訴訟標的價額核定為70萬元，應徵收第一審
    裁判費7,600元。茲依民事訴訟法第436條第2項、第249條第
    1項但書之規定，限原告於本裁定送達之翌日起5日內補繳，
    逾期不補正，即駁回原告之訴，特此裁定。
中　　華　　民　　國　　111 　年　　6 　　月　　15　　日
                  臺南簡易庭  法  官  陳尹捷
以上正本證明與原本無異。
如不服本裁定關於訴訟標的價額之核定，得於收受裁定正本後10
日內向本院提出抗告狀，並繳納抗告裁判費新臺幣1,000元整；
其餘關於命補繳裁判費部分，不得抗告。
中　　華　　民　　國　　111 　年　　6 　　月　　15　　日
                              書記官　曾美滋